【裁判字號】    98,上訴,2513
【裁判日期】    980728
【裁判案由】    違反槍砲彈藥刀械管制條例
【裁判全文】
臺灣高等法院刑事判決                98年度上訴字第2513號
上  訴  人
即  被  告  甲○○
選任辯護人  林振堆律師
上列上訴人因違反槍砲彈藥刀械管制條例案件，不服台灣板橋地
方法院九十七年度訴字第三八○○號，中華民國九十八年五月十
三日第一審判決（起訴案號：台灣板橋地方法院檢察署九十七年
度偵字第一六一九二號），提起上訴，本院判決如下：
    主  文
上訴駁回。
    事  實
一、甲○○明知有殺傷力之空氣槍，係屬槍砲彈藥刀械管制條例
    所禁止持有之物，非經主管機關許可，不得持有，竟基於持
    有具殺傷力空氣槍之犯意，於民國九十五年二月間某日，在
    雅虎奇摩拍賣網站上，以「jlz0915」之會員帳號競標，向
    真實姓名與年籍均不詳之成年人購得具有殺傷力之811型空
    氣長槍三枝（槍枝管制編號為0000000000、0000000000 及
    0000000000，詳如附表編號1至3所示）而持有之，並與其所
    有可供隨時替換上開空氣槍之擊錘（含強力彈簧）、強力彈
    簧、鋼珠（如附表編號7、8、11所示，其中彈簧之數量總數
    包含原先所購入空氣槍後經拆解者）及提供上開空氣槍發射
    動力使用之二氧化碳高壓氣體鋼瓶（如附表編號6所示）分
    別置放於其台北縣板橋市○○路○段二二六巷八弄七號住處
    內及停於住處旁屬其所有之5C－1522號自用小客貨車內，嗣
    於九十七年五月二十六日十五時四十分許，為警持搜索票，
    在上開住處查獲，並分別於其住處查獲如附表編號1至8所示
    之物，及在上開自用小客貨車內查獲如附表編號9至12所示
    之物。
二、案經台北市政府警察局大同分局報告台灣板橋地方法院檢察
    署檢察官偵查起訴。
    理  由
一、 訊據上訴人甲○○對於附表所示之物，係於上開時、地為
     警查獲屬其所有之物等情，供承不諱，並有附表之物扣案
     可稽。惟矢口否認有何持有附表編號1至3具殺傷力空氣槍
     之犯行，辯稱：上開空氣槍三枝，係伊於九十三年至九十
     四年間販入，其中在萬華購得一枝，餘二枝係在拍賣網站
     承購，均屬個人興趣而為收藏，曾於九十四年一月十五日
     及九十六年十月三十日經警搜索並予扣案，惟經鑑定結果
     認均無殺傷力，而各經予發還，是上開空氣長槍並無殺傷
     力；又伊因前曾被警搜索二次，為避免觸法，遂將上揭發
     還之空氣長槍掛於牆面作為收藏觀賞之用（九十四年編號
     0000000000即附表編號2），伊並未加以改造、變動使該槍
     枝具有殺傷力；而本次經扣案並予以鑑定試射之811型空氣
     長槍，係警察搜索時自行將伊置於房間內工作用之彈簧裝
     入，而使其等成為具有殺傷力之空氣槍，扣案槍枝具有殺
     傷力與伊無關云云。然查：
（一）附表編號1至3所示811型空氣長槍三枝，係上訴人於前述
      拍賣網站上，以「jlz0915」會員帳號競標買得；並曾持
      至山上試打樹木，造成樹皮產生疤痕，有效射程約二十公
      尺左右；之後為避免小孩把玩產生危險，遂將擊鎚彈簧拔
      掉等情，此經上訴人於警局初詢時坦認在卷（見偵查卷第
      七至九頁）。而其販入時間係在九十五年二月間，亦據上
      訴人於偵查中檢察官訊問時供明無訛（見偵查卷第五六頁
      ）。
（二）按所謂槍枝殺傷力的標準，為在最具威力的適當距離，以
      彈丸可穿入人體皮肉層之動能為基準。而殺傷力之相關數
      據：(1)依日本科學警察研究所之研究結果，彈丸單位面積
      動能達20 焦耳/平方公分，則足以穿入人體皮肉層；(2)內
      政部警政署刑事警察局（下稱刑事警察局）對活豬作射擊
      測試結果，彈丸單位面積動能達24 焦耳/平方公分，則足
      以穿入豬隻皮肉層；(3)美國軍醫總署定義：彈丸撞擊動能
      達58呎磅（約為78.6焦耳），則足以使人喪失戰鬥能力。
      又編號1至3之811 型空氣長槍三枝，經警將另查獲之彈簧
      裝置其上，經送刑事警察局鑑定結果，認均係「氣體動力
      式槍枝，以外接高壓鋼瓶內氣體為發射動力，經以金屬彈
      丸測試三次，測得其發射速度換算其單位面積動能分別為
      44、70、61 焦耳/平方公分（試射之鋼珠直徑、重量及測
      試之最大發射速度、動能及單位面積動能均各詳如附表「
      第一次鑑定結果」欄所示）等各情，有該局九十七年七月
      三日刑鑑字第0970078852號槍彈鑑定書可稽（見偵查卷第
      六三至七一頁）。據此，扣案之811 型空氣槍三枝各裝填
      金屬彈丸試射，其單位面積動能均超過20 焦耳/平方公分
      ，則依上開研究數據應認均有殺傷力，屬於槍砲彈藥刀械
      管制條例第四條第一項第一款之管制槍枝。復有可供上開
      空氣槍發射動能使用如附表編號6所示900磅二氧化碳高壓
      鋼瓶四瓶、編號7所示之鋼珠十罐及可供隨時替換編號8、
      11 所示之強力彈簧九支及擊錘一支（含強力彈簧三支）
      等物扣案為證。
（三）茲本件查獲之經過，據證人即警察杜信輝結稱：警方上網
      搜尋時，查獲另一嫌犯廖建達，得知其係向上訴人購買槍
      枝零組件，經彙整相關資料及上訴人前科後，認上訴人係
      槍械玩家，故向法院聲請搜索票執行搜索；伊等進入上訴
      人住處中，發現掛在房間牆面上共有五枝槍，各為三枝
      811型、二枝TARGET 型（即編號4、5），初步檢視後發現
      上訴人將槍枝的彈簧、導氣管拔除；在上訴人車內並發現
      TARGET 的導氣管一支、強力扳機彈簧一支、811的擊錘一
      支、強力彈簧三支，並有打獵的強力照明燈二個。伊等即
      詢問上訴人是否拿槍械打獵過，上訴人回答有，且曾對樹
      射擊，將樹皮打破，過程中有請上訴人將槍枝裝好，但其
      認為裝上強力彈簧後會超速，伊等遂將811 型的彈簧在其
      面前裝好，並予送驗（見原審卷第一三七頁反面），及證
      人即警察沈義強證稱：在屋內有發現強力彈簧，屋內零件
      一大堆，一般的彈簧也有一堆，在車上也有查到強力彈簧
      等語各情明確（見原審卷第一四○頁）。而執行搜索扣押
      之警察杜信輝、沈義強係持原審所核發之搜索票據以執行
      ，有九十七年度聲搜字第一八八五號搜索票足佐（見偵查
      卷第二○頁）。另執行搜索之警察，係在上訴人面前，將
      在現場所查扣之彈簧裝置在附表編號1至3空氣長槍再送鑑
      定，其執行職務之過程，亦無不法可言。
（四）原審將所扣得之彈簧共十二支（如附表編號8及11所示，
      其中一支為含強力彈簧之擊錘）及扣案編號1至3之空氣長
      槍三枝囑託刑事警察局鑑驗結果，認：
    (1)送鑑彈簧九支（分別經警編號1至9）及強力彈簧三支（分
      別經警編號10至12），經分別換裝至槍枝管制編號000000
      0000之空氣長槍（即附表編號1）上，實際裝填金屬彈丸
      （直徑6.0 mm、重量0.88g）測試，於該槍枝換裝編號12
      彈簧，測得彈丸最高發射速度197公尺/秒，為槍枝換裝十
      二支彈簧測試結果中最高，另於槍枝換裝編號8彈簧，測
      得彈丸最高發射速度185公尺/秒，為槍枝換裝十二支彈簧
      測試結果中最低，依前述測試數據，編號12彈簧為十二支
      彈簧中性能最佳之彈簧，而編號8彈簧為十二支彈簧中性
      能最差之彈簧，故選用編號12與編號8之彈簧分別進行測
      試。其中：
    (2)槍枝管制編號0000000000之槍枝（即附表編號1），經換
      裝編號12與編號8之彈簧，實際裝填金屬彈丸（直徑6.0mm
      、重量0.88g）測試，測得數據為：使用編號12彈簧，
      測得彈丸最大發射速度197公尺/秒，計算其動能為17焦耳
      ，換算單位面積動能為60焦耳/平方公分；使用編號8彈
      簧，測得彈丸最大發射速度為185公尺/秒，計算其動能為
      15焦耳，換算其單位面積動能為53焦耳/平方公分；
    (3)槍枝管制編號0000000000之槍枝（即附表編號2），經換
      裝編號12與編號8之彈簧，實際裝填金屬彈丸（直徑8.0mm
       、重量2.1g）測試，測得數據為：使用編號12彈簧，
      測得彈丸最大發射速度188公尺/秒，計算其動能為37焦耳
      ，換算單位面積動能為73焦耳/平方公分；使用編號8彈
      簧，測得彈丸最大發射速度為176公尺/秒，計算其動能為
      32焦耳，換算其單位面積動能為63焦耳/平方公分；
    (4)槍枝管制編號0000000000之槍枝（即附表編號3），經換
      裝編號12與編號8之彈簧，實際裝填金屬彈丸（直徑6.0mm
      、重量0.88 g）測試，測得數據為：使用編號12彈簧，
      測得彈丸最大發射速度221公尺/秒，計算其動能為21 焦
      耳，換算單位面積動能為74焦耳/平方公分；使用編號8
      彈簧，測得彈丸最高發射速度為212公尺/秒，計算其動能
      為19焦耳，換算其單位面積動能為67焦耳/平方公分。
    (5)上情，有刑事警察局九十七年十二月十五日刑鑑字第0970
      172415號函可按（見原審卷第六四至六六頁）。準此，扣
      案之彈簧共十二支均可換裝適用於上開編號1至3之三枝空
      氣長槍，且更換過後實際試射結果，其等單位面積動能均
      超過20焦耳/平方公分，應皆具有殺傷力至屬明確。依扣
      案之彈簧既均可置於扣案之811型空氣長槍內，且採彈性
      最差者經試射後，仍具有殺傷力，則上訴人所辯：係警察
      特別取強力彈簧置入扣案空氣長槍內以增加射速而為有殺
      傷力云云，顯非可採，並不足採信。
（五）再上訴人自承係職業軍人退伍，自九十三年間開始接觸空
      氣槍，目前作冷凍空調，並有製作質子分析儀等器材零件
      ，冬天時偶在網路上接受客人定作器材零件之情（見原審
      卷第一四二頁反面），可知上訴人對機械、槍枝構造具有
      相當之專業及了解。且上訴人於查獲當時，先將TARGET空
      氣槍組裝後再拆卸，而與警爭執強力彈簧置入扣案槍枝後
      有超速之疑慮之情，此經證人杜信輝、沈義強於原審證述
      翔實。是上訴人顯然具有彈簧使用係數與槍速動能大小相
      關等違法性之認識。再依上訴人於警詢中供稱：伊前有拿
      扣案之811型槍枝去山上對樹木試射，並造成樹木樹皮產
      生疤痕，後來將811擊錘拔掉避免危險，因為如將扣案彈
      簧裝入，小孩拿去玩會危險等詞，業如前述。並參以所查
      獲之彈簧、空氣長槍之槍管、槍身、槍托等各部分零件由
      外觀觀察均屬完整，又查獲之地點係在上訴人住處及車內
      ，皆在其實力支配且可立即取出組裝而成完整具有殺傷力
      之槍枝之情形下，上訴人當亦有能力將彈簧置於扣案空氣
      長槍內。則上開編號1至3之槍枝及彈簧遭查獲時雖係以分
      置狀態持有，顯然上訴人係為規避持有完整槍枝以卸免持
      有殺傷力空氣槍之刑責而予以拆解彈簧，並無礙於其主觀
      上對於非法持有具有殺傷力空氣槍有所認識之成立。
（六）上訴人固曾於九十四年一月十五日經警查扣M4A1長槍一枝
      （槍枝管制編號0000000000），並狀稱：該槍枝即為附表
      編號2之空氣長槍（見本院卷第一五頁）。然純由照片觀
      之，其槍枝型號、外觀與本案扣得之811型長槍迥然有異
      ，又當時查扣之另一華山牌長槍，其外觀亦與本案所扣得
      之811型長槍不同，此有台灣板橋地方法院檢察署九十四
      年度執字第四○五一號、九十四年度偵字第一九三九號卷
      內所附刑事警察局九十四年四月一日刑鑑字第09400111
      85號槍彈鑑定書及扣案槍枝照片數幀附卷，經核閱比對無
      誤（見原審卷第五二至五五頁）。且上訴人亦自承九十四
      年扣案槍枝經鑑定認不具殺傷力，而為檢察官發還扣案物
      後，其未曾予以改造或重新組裝等語，則在別無其他積極
      事證足資證明扣案811型空氣長槍業經變造或改造之情形
      下，上開於九十四年扣案之槍枝應均與本案扣案具有殺傷
      力之811型空氣長槍並非同一，而不具關聯性甚明。更遑
      論附表編號1至3之空氣長槍係上開九十四年案件查獲之後
      始由上訴人在九十五年二月間所購得，已如前述。再者，
      上訴人另於九十六年十月三十日為警所扣得之空氣槍（槍
      枝管制編號0000000000），經鑑定結果認不具殺傷力，惟
      業經上訴人聲明拋棄上開空氣槍而未領回等情，有台灣板
      橋地方法院檢察署九十六年度偵字第二六六七○號卷內所
      附刑事警察局九十六年十一月二十三日刑鑑字第09601666
      57號槍彈鑑定書、扣案槍枝照片、檢察官扣押（沒收）物
      品處分命令及上訴人出具之權利拋棄書存卷可徵（見原審
      第九八至一○七頁）。職是，前案所扣案經鑑定之空氣槍
      ，亦與本件扣案之槍枝並不相關。是以，上訴人所辯：伊
      曾於九十四年一月十五日及九十六年十月三十日分別經警
      察搜索並予扣案，惟經鑑定結果認均無殺傷力，且九十四
      年所扣案之槍枝當時名稱為M4A1，其實係與本案扣案槍枝
      相同，經扣案發還後，伊未曾加以更動或改造，是本案扣
      案之鑑定結果認有殺傷力，顯係經警加裝彈簧後所造成之
      結果，與伊無關云云。顯係推諉卸責之詞，並非可採。
（七）至上訴人所舉之證人蔡義忠固證述：去年曾請上訴人幫其
      製作一個用於真空幫浦的消音器，伊並提出要細部修改的
      設計圖給上訴人（見原審卷第一三四至一三六頁）及證人
      乙○○證稱：伊任職於玄鋼彈簧有限公司，曾見過上訴人
      至伊公司購買彈簧二至三次，數量並不清楚等各語（見原
      審卷第一三六、一三七頁）。惟核其等證詞，至多僅能認
      定上訴人曾因接受蔡義忠之委託製作消音器並有使用彈簧
      ，及其曾向玄鋼彈簧有限公司購買彈簧而已，並不足以據
      此特定上訴人所經扣得之附表編號8、11所示之彈簧係用
      於蔡義忠所訂製之消音器上，或排除上開彈簧不能適用於
      扣案811型空氣長槍之可能性。亦即，上開證述內容，均
      與本案犯罪無直接關連性，無從遽採為對上訴人有利之認
      定。
二、綜上所述，扣案之編號1至3空氣槍於查獲時，雖缺乏彈簧附
    於其內，惟經警察杜信輝當場於屋內取得之彈簧置入空氣槍
    內，即可隨時且立即組合成完整可發射鋼珠之空氣槍，自無
    礙其等屬原已具有殺傷力槍枝之認定。本件查獲之經過，業
    據證人杜信輝、沈義強於原審證述說明甚詳，自無再為傳喚
    調查之必要。上訴人復聲請傳訊上開證人，及請求將其二人
    送測謊鑑定，均核無必要。事證明確，上訴人持有具殺傷力
    空氣槍之犯行，堪以認定。另上揭刑事警察局九十七年七月
    三日刑鑑字第0970078852號槍彈鑑定書，雖屬被告以外之人
    於審判外所為之書面陳述，然悉經當事人、辯護人於本院準
    備程序期日明白表示同意作為證據，復據陳明該等證據之取
    得並無違法情形（見本院卷第四○頁正反面、四一頁反面、
    四二頁），且與本件槍枝殺傷力有無之待證事實，具有關連
    性，核無證據力明顯過低之事由，本院審酌上開證據作成時
    之情況，認為適當，依刑事訴訟法第一百五十九條之五第一
    項所定傳聞例外之同意法則，自得作為證據使用，併予說明
    。
三、核上訴人甲○○所為，係犯槍砲彈藥刀械管制條例第八條第
    四項之未經許可持有空氣槍罪。原審適用上開規定，並審酌
    上訴人為高職畢業之智識程度，無視於政府管制槍枝之禁令
    ，而未經許可持有空氣槍三枝，所為對於社會治安具有潛在
    之危害，惟其持有空氣槍二年餘間均未持之犯案，並未具體
    造成他人之傷害，及兼衡其素行、犯罪動機、目的、手段暨
    犯後態度等一切情狀，量處有期徒刑四年，併科罰金新台幣
    十五萬元，並就併科罰金刑部分依其職業、收入及社會地位
    等情諭知易服勞役之折算標準。及說明：扣案如附表編號1
    至3所示之811型空氣長槍三枝，與可供替換結合於前開空氣
    長槍之編號8、11所示強力彈簧九支、擊錘一支（含強力彈
    簧三支），經鑑定結果均具殺傷力，已如前述，為違禁物，
    均應依刑法第三十八條第一項第一款規定宣告沒收；又扣案
    如附表編號6、7所示之二氧化碳高壓氣體鋼瓶四瓶、鋼珠十
    罐，均係上訴人所有，與扣案之上開空氣槍結合使之具有發
    射動能及發射物，則屬供持有上開空氣長槍所用之物，依同
    條項第二款規定併予宣告沒收。至扣案之附表編號4、5、9
    、10及12所示之物，固係上訴人所有，惟與本案犯罪無直接
    關連，爰不併予諭知沒收之理由。經核其認事用法並無違誤
    ，量刑亦稱允當。上訴意旨仍執前詞，否認犯罪，為無理由
    ，應予駁回。
據上論斷，應依刑事訴訟法第三百六十八條，判決如主文。
本案經檢察官黃柏齡到庭執行職務。
中    華    民    國    98    年    7    月    28    日
            刑事第十九庭  審判長法  官  黃金富
                                法  官  魏新國
                                法  官  吳  燦
以上正本證明與原本無異。
如不服本判決，應於收受送達後10日內向本院提出上訴書狀，其
未敘述上訴之理由者並得於提起上訴後10日內向本院補提理由書
（均須按他造當事人之人數附繕本）「切勿逕送上級法院」。
                                書記官  陳靜姿
中    華    民    國    98    年    7    月    28    日
附錄：本案論罪科刑法條全文
槍砲彈藥刀械管制條例第8條
未經許可，製造、販賣或運輸鋼筆槍、瓦斯槍、麻醉槍、獵槍、
空氣槍或第4 條第1 項第1 款所定其他可發射金屬或子彈具有殺
傷力之各式槍砲者，處無期徒刑或5 年以上有期徒刑，併科新臺
幣1 千萬元以下罰金。
未經許可，轉讓、出租或出借前項所列槍枝者，處5 年以上有期
徒刑，併科新臺幣1 千萬元以下罰金。
意圖供自己或他人犯罪之用，而犯前二項之罪者，處無期徒刑或
7 年以上有期徒刑，併科新臺幣1 千萬元以下罰金。
未經許可，持有、寄藏或意圖販賣而陳列第1 項所列槍枝者，處
3 年以上10年以下有期徒刑，併科新臺幣700 萬元以下罰金。
第1 項至第3 項之未遂犯罰之。
附表
┌─┬─────┬─────────┬─────────────┬──────┬───┐
│編│物品名稱及│                  │第二次依送鑑彈簧性能最佳之│            │      │
│  │數量      │  第一次鑑定結果  │編號12與彈簧性能最差之編號│扣案物之處理│備  註│
│號│          │                  │8分別測試之鑑定結果       │            │      │
├─┼─────┼─────────┼─────────────┼──────┼───┤
│1 │811 型空氣│認係氣體動力式槍枝│換裝編號12、8 之彈簧，實際│違禁物，依刑│編號1 │
│  │長槍1 枝（│，以外接高壓鋼瓶內│裝填金屬彈丸（直徑6.0mm 、│法第38條第1 │至8 所│
│  │槍枝管制編│氣體為發射動力，經│重量0.88g） 測試，數據如下│項第1 款規定│示之物│
│  │號00000000│以金屬彈丸測試3 次│：                        │沒收        │，均係│
│  │64）      │，其中彈丸（直徑  │(1)使用編號12之彈簧，彈丸發│            │在被告│
│  │          │6.0mm 、重量0.88g │  射速度最大為197 公尺/ 秒│            │位於臺│
│  │          │）最大發射速度為  │  ，計算其動能為17焦耳，換│            │北縣板│
│  │          │170 公尺/ 秒，計算│  算其單位面積動能為60焦耳│            │橋市民│
│  │          │其動能為12焦耳，換│  /平方公分               │            │生路2 │
│  │          │算其單位面積動能為│(2)使用編號8 之彈簧，彈丸發│            │段226 │
│  │          │44焦耳/ 平方公分  │  射速度最大為185 公尺/ 秒│            │巷8 弄│
│  │          │                  │  ，計算其動能為15焦耳，換│            │7 號住│
│  │          │                  │  算其單位面積動能為53焦耳│            │處內查│
│  │          │                  │  / 平方公分              │            │獲    │
├─┼─────┼─────────┼─────────────┼──────┤      │
│2 │811 型空氣│認係氣體動力式槍枝│換裝編號12、8 之彈簧，實際│違禁物，依刑│      │
│  │長槍1 枝（│，以外接高壓鋼瓶內│裝填金屬彈丸（直徑8.0mm 、│法第38條第1 │      │
│  │槍枝管制編│氣體為發射動力，經│重量2.1g）測試，數據如下：│項第1 款規定│      │
│  │號00000000│以金屬彈丸測試3 次│(1)使用編號12之彈簧，彈丸發│沒收        │      │
│  │66）      │，其中彈丸（直徑  │  射速度最大為188 公尺/ 秒│            │      │
│  │          │7.9mm 、重量2g）最│  ，計算其動能為37焦耳，換│            │      │
│  │          │大發射速度為186 公│  算其單位面積動能為73焦耳│            │      │
│  │          │尺/ 秒，計算其動能│  / 平方公分              │            │      │
│  │          │為34焦耳，換算其單│(2)使用編號8 之彈簧，彈丸發│            │      │
│  │          │位面積動能為70焦耳│  射速度最大為176 公尺/ 秒│            │      │
│  │          │/ 平方公分        │  ，計算其動能為32焦耳，換│            │      │
│  │          │                  │  算其單位面積動能為63焦耳│            │      │
│  │          │                  │  / 平方公分              │            │      │
├─┼─────┼─────────┼─────────────┼──────┤      │
│3 │811 型空氣│認係氣體動力式槍枝│換裝編號12、8 之彈簧，實際│違禁物，依刑│      │
│  │長槍1 枝（│，以外接高壓鋼瓶內│裝填金屬彈丸（直徑6.0mm 、│法第38條第1 │      │
│  │槍枝管制編│氣體為發射動力，經│重量0.88g） 測試，數據如下│項第1 款規定│      │
│  │號00000000│以金屬彈丸測試3 次│：                        │沒收        │      │
│  │62）      │，其中彈丸（直徑  │(1)使用編號12之彈簧，彈丸發│            │      │
│  │          │6.0mm 、重量0.88g │  射速度最大為221 公尺/ 秒│            │      │
│  │          │）最大發射速度為  │  ，計算其動能為21焦耳，換│            │      │
│  │          │198 公尺/ 秒，計算│  算其單位面積動能為74焦耳│            │      │
│  │          │其動能為17焦耳，換│  / 平方公分              │            │      │
│  │          │算其單位面積動能為│(2)使用編號8 之彈簧，彈丸發│            │      │
│  │          │61焦耳/ 平方公分  │  射速度最大為212 公尺/ 秒│            │      │
│  │          │                  │  ，計算其動能為19焦耳，換│            │      │
│  │          │                  │  算其單位面積動能為67焦耳│            │      │
│  │          │                  │  / 平方公分              │            │      │
├─┼─────┼─────────┼─────────────┼──────┤      │
│4 │TARGET型空│認係氣體動力式槍枝│                          │與本案犯罪無│      │
│  │氣長槍1 枝│，以填充氣體為發射│                          │關，爰不併予│      │
│  │（槍枝管制│動力，槍枝扳機擊錘│                          │宣告沒收    │      │
│  │編號110202│連動裝置損壞，無法│                          │            │      │
│  │8765）    │釋放氣體發射彈丸，│                          │            │      │
│  │          │認不具殺傷力      │                          │            │      │
├─┼─────┼─────────┼─────────────┼──────┤      │
│5 │TARGET型空│認係氣體動力式槍枝│                          │與本案犯罪無│      │
│  │氣長槍1 枝│，以外接高壓鋼瓶內│                          │關，爰不併予│      │
│  │（槍枝管制│氣體為發射動力，槍│                          │宣告沒收    │      │
│  │編號110202│枝嚴重漏氣，無法發│                          │            │      │
│  │8763）    │射彈丸，認不具殺傷│                          │            │      │
│  │          │力                │                          │            │      │
├─┼─────┼─────────┼─────────────┼──────┤      │
│6 │900 磅二氧│                  │                          │為被告所有供│      │
│  │化碳高壓氣│                  │                          │本案犯罪所用│      │
│  │體鋼瓶4瓶 │                  │                          │之物，依刑法│      │
│  │          │                  │                          │第38條第1 項│      │
├─┼─────┼─────────┼─────────────┤第2 款規定宣│      │
│7 │鋼珠10罐  │                  │                          │告沒收      │      │
├─┼─────┼─────────┼─────────────┼──────┤      │
│8 │強力彈簧9 │                  │                          │係與編號1 至│      │
│  │支        │                  │                          │3 所示空氣長│      │
│  │          │                  │                          │槍結合後，為│      │
│  │          │                  │                          │具有殺傷力之│      │
│  │          │                  │                          │違禁物，應依│      │
│  │          │                  │                          │刑法第38條第│      │
│  │          │                  │                          │1 項第1 款規│      │
│  │          │                  │                          │定宣告沒收  │      │
├─┼─────┼─────────┼─────────────┼──────┼───┤
│9 │TARGET導氣│                  │                          │與本案犯罪無│編號9 │
│  │管1支     │                  │                          │關，爰不併予│至12所│
├─┼─────┼─────────┼─────────────┤宣告沒收    │示之物│
│10│TARGET氣力│                  │                          │            │均係由│
│  │扳機彈簧1 │                  │                          │            │被告所│
│  │支        │                  │                          │            │有車號│
├─┼─────┼─────────┼─────────────┼──────┤5C－15│
│11│811 擊錘1 │                  │                          │係與編號1 至│22號自│
│  │支（含強力│                  │                          │3 所示空氣長│用小客│
│  │彈簧3 支）│                  │                          │槍結合後，為│貨車內│
│  │          │                  │                          │具有殺傷力之│查獲  │
│  │          │                  │                          │違禁物，應依│      │
│  │          │                  │                          │刑法第38條第│      │
│  │          │                  │                          │1 項第1 款規│      │
│  │          │                  │                          │定宣告沒收  │      │
├─┼─────┼─────────┼─────────────┼──────┤      │
│12│強力照明燈│                  │                          │與本案犯罪無│      │
│  │2 個（含蓄│                  │                          │關，爰不併予│      │
│  │電池1 個）│                  │                          │宣告沒收    │      │
└─┴─────┴─────────┴─────────────┴──────┴───┘


司法院資訊處製作；財團法人民間司法改革基金會備份。
